【裁判字號】    98,易,1275
【裁判日期】    980701
【裁判案由】    毒品危害防制條例
【裁判全文】
臺灣板橋地方法院刑事判決              98年度易字第1275號
公  訴  人  臺灣板橋地方法院檢察署檢察官
被      告  甲○○
                    （現於臺灣臺北監獄臺北分監執行中）
上列被告因違反毒品危害防制條例案件，經檢察官提起公訴（九
十八度毒偵字第二三二九號），判決如下：
    主  文
甲○○施用第二級毒品，累犯，處有期徒刑陸月，如易科罰金，
以新台幣壹仟元折算壹日。扣案之殘渣袋壹只、吸食器壹支，均
沒收。
    事  實
一、甲○○前曾於民國九十四間因施用毒品案件，經本院於九十
    五年一月二十日以九十四年度易字第一二○八號判處有期徒
    刑六月確定；復於九十五年間施用毒品案件，經本院於九十
    五年九月二十二日以九十五年度簡字第四三四五號判處有期
    徒刑六月確定；再於九十五年間因施用毒品案件，經本院於
    九十六年六月八日以九十六年度簡字第三○二四號判處有期
    徒刑四月確定，以上三罪經本院分別減為三月、三月、二月
    ，應執行有期徒刑三月確定，於九十六年十一月二日易科罰
    金執行完畢。
二、甲○○前於八十七年間因施用毒品案件，經臺灣板橋地方法
    院檢察署檢察官聲請本院以八十七年度毒聲字第三七五號裁
    定送觀察、勒戒後，認無繼續施用毒品之傾向，於八十七年
    七月十八日執行完畢釋放，經檢察署檢察官於八十七年七月
    十七日以八十七年度偵字第一二０六六號不起訴處分確定；
    又於同年間因施用毒品案件，經檢察官聲請本院於八十七年
    十月三十日以八十七年度毒聲字第二九二０號裁定送勒戒處
    所觀察、勒戒後，認有繼續施用毒品之傾向，復經檢察官聲
    請本院於八十七年十一月二十日以八十七年度毒聲字第三三
    三０號裁定令入戒治處所施以強制戒治一年，嗣戒治滿三個
    月，成效評定為合格，戒治所認無繼續戒治必要，經檢察官
    聲請本院於八十八年三月十六日以八十八年度毒聲字第一七
    五五號裁定停止戒治，所餘戒治期間付保護管束，並於八十
    八年四月二十三日釋放，惟其於保護管束期間違反保護管束
    應遵守事項情節重大，經本院於八十八年八月十七日以八十
    八年毒聲字第五０三一號裁定撤銷保護管束，令入戒治處所
    施以強制戒治，強制戒治部分，於八十九年十月五日強制戒
    治執行完畢；再於保護管束期間因施用二級毒品案件，經本
    院於八十九年七月二十一日以八十九年度易字第一三六三號
    判處有期徒刑七月確定，於九十年八月一日執行完畢；又於
    九十四年間因施用毒品案件，經本院以九十四年度易字第一
    二○八號判處有期徒刑六月確定；復於九十五年間施用毒品
    案件，經本院以九十五年度簡字第四三四五號判處有期徒刑
    六月確定；再於九十五年間因施用毒品案件，經本院以九十
    六年度簡字第三○二四號判處有期徒刑四月確定，以上三罪
    經本院分別減為三月、三月、二月，應執行有期徒刑三月確
    定。詎仍不知悔改，基於施用第二級毒品之犯意，於九十八
    年三月十四日凌晨某時許，在臺北縣中和市友人「阿雀」住
    處內，以將甲基安非他命置入玻璃球吸食器點火燒烤，吸其
    煙霧之方式，施用第二級毒品甲基安非他命一次。嗣於同月
    十七日十六時三十分許，在臺北縣中和市○○路二二０巷一
    弄一號前為警查獲，並扣得殘渣袋一只、玻璃球吸食器一個
    、注射針筒一支。
三、案經臺北縣政府警察局中和分局報告臺灣板橋地方法院檢察
    署官偵查起訴，因被告所犯最重本刑為三年以下有期徒刑之
    罪，符合刑事訴訟法第二百八十四條之一規定，由本院獨任
    進行審判程序。
    理  由
一、上揭犯罪事實，業據被告甲○○於警局、偵查中、本院準備
    程序中及審理時坦承不諱，且被告被查獲時，經警採取之尿
    液檢體，經送行政院衛生署認可之臺灣檢驗科技股份有限公
    司檢驗後確呈甲基安非他命類陽性反應，有該公司九十八年
    四月一日濫用藥物尿液檢驗報告一份附卷可稽。此外，並有
    殘渣袋一只、玻璃球吸食器一個、注射針筒一支扣案足資佐
    證，被告施用第二級毒品甲基安非他命之犯行，即堪認定。
二、第查，被告前因施用毒品案件，經臺灣板橋地方法院檢察署
    檢察官聲請本院以八十七年度毒聲字第三七五號裁定送觀察
    、勒戒後，認無繼續施用毒品之傾向，於八十七年七月十八
    日執行完畢釋放，並經檢察署檢察官於八十七年七月十七日
    以八十七年度偵字第一二０六六號不起訴處分確定；又於同
    年間因施用毒品案件，經檢察官聲請本院以八十七年度毒聲
    字第二九二０號裁定送勒戒處所觀察、勒戒後，認有繼續施
    用毒品之傾向，復經本院以八十七年度毒聲字第三三三０號
    裁定令入戒治處所施以強制戒治一年，於八十九年十月五日
    強制戒治執行完畢；另於停止戒治保護管束期間因施用二級
    毒品案件，經本院以八十九年度易字第一三六三號判處有期
    徒刑七月確定；又於九十四間因施用毒品案件，經本院以九
    十四年度易字第一二○八號判處有期徒刑六月確定；復於九
    十五年間施用毒品案件，經本院以九十五年度簡字第四三四
    五號判處有期徒刑六月確定；再於九十五年間因施用毒品案
    件，經本院以九十六年度簡字第三○二四號判處有期徒刑四
    月確定等情，有上開不起訴處分書、八十九年度易字第一三
    六三號刑事判決書及臺灣高等法院被告前案紀錄表在卷足憑
    ，被告於強制戒治期滿釋放後，五年內再犯施用毒品之犯行
    ，且經判刑確定，復於九十八年三月十四日施用甲基安非他
    命而為警查獲，即非屬毒品危害防制條例第二十條第三項所
    定「五年後再犯」之情形，檢察官逕行起訴，要無不合（最
    高法院九十五年台上字一０七一號判決參照）。
三、核被告所為，係犯毒品危害防制條例第十條第二項之施用第
    二級毒品罪，其施用毒品前後之持有毒品行為，應為施用之
    高度行為所吸收，不另論罪。被告有上揭事實欄記載之犯罪
    科刑及執行紀錄，有臺灣高等法院被告前案紀錄表附卷可考
    ，其於受有期徒刑之執行完畢後，五年以內再犯有期徒刑以
    上之罪，為累犯，應依刑法第四十七條第一項規定加重其刑
    。爰審酌被告前經觀察勒戒及強制戒治，仍未戒斷施用毒品
    之惡習，惟其犯後能坦承其過，態度良好，核施用毒品屬於
    自殘行為，犯罪手段尚屬輕微、施用毒品之次數、所生危害
    等一切情狀，量處如主文所示之刑，併諭知易科罰金之折算
    標準，以資懲儆。
四、扣案之安非他命殘渣袋一只，係用於包裹毒品，防其裸露、
    潮濕，便於攜帶，及玻璃球一個均係被告所有供施用第二級
    毒品所用之物，業據被告在本院審理時供承在卷，依刑法第
    三十八條第一項第二款之規定宣告沒收；又扣案之注射針筒
    一支並非被告所有，業經被告供明在卷，爰不予宣告沒收，
    併此敘明。
據上論斷，應依刑事訴訟法第二百八十四條之一、第二百九十九
條第一項前段，毒品危害防制條例第十條第二項，刑法第十一條
前段、第四十七條第一項、第四十一條第一項、第三十八條第一
項第二款，判決如主文。
本案經檢察官林俊峰到庭執行職務。
中    華    民    國    98    年    7     月    1   日
                  刑事第六庭  法  官  潘翠雪
上列正本證明與原本無異。
如不服本判決，應於送達後十日內敘明上訴理由，向本院提出上
訴狀
                              書記官  江文彬
中    華    民    國    98    年    7     月    1   日
附錄本案論罪科刑法條全文：
毒品危害防制條例第10條
施用第一級毒品者，處 6 月以上 5 年以下有期徒刑。
施用第二級毒品者，處 3 年以下有期徒刑。


司法院資訊處製作；財團法人民間司法改革基金會備份。
